臺灣彰化地方法院民事裁定
110年度抗字第67號
抗  告  人  永達遊覽車客運有限公司


法定代理人  李淑貞    
抗  告  人  邱明昶    

相  對  人  新鑫股份有限公司

法定代理人  許國興  

上列當事人間本票裁定事件，抗告人對於民國110年7月1日本
院司法事務官110年度司票字第586號裁定提起抗告，本院裁定
如下：
    主  文
抗告駁回。
抗告程序費用由抗告人負擔。
    理  由
一、按執票人依票據法第123 條規定，向本票發票人行使追索權
    時，聲請法院裁定對發票人強制執行，係屬非訟事件，此項
    聲請之裁定及抗告法院之裁定，僅依非訟事件程序就本票形
    式上之要件是否具備予以審查為已足，並無確定實體上法律
    關係存否之效力，如發票人就票據債務之存否有爭執時，應
    由發票人提起確認之訴，以資解決，最高法院56年台抗字第
    714號、57年度台抗字第76號判例意旨可資參照。
二、抗告人主張抗告人等二人前與相對人協議還款計畫，而由抗
    告人永達遊覽車客運有限公司、邱明昶及訴外人李淑貞共同
    簽發本票(票載金額新台幣720,000元，發票日期：民國109
    年9月30日，到期日：民國110年2月6日，下稱系爭本票)以
    擔保債務履行，抗告人等均如約履行還款協議，不料相對人
    於110年4月間聲稱抗告人等於還款計畫生效前之欠款衍生16
    萬元債務，抗告人等需一併清償不得異議，否則將移送法院
    裁定。抗告人等為此多次提出協商，然相對人表示除支付款
    項外別無他法。既系爭款項是否存在尚有疑義，系爭本票債
    務亦尚有爭議，相對人執系爭本票據以聲請強制執行實屬不
    當，抗告人等為此亦已提起確認本票債權不存在訴訟，爰依
    民事訴訟法第482條規定提起本件抗告，請求本院廢棄原裁
    定另為適當之裁定等語。抗告意旨謂兩造就系爭本票債權債
    務已協商還款計畫及相對人另請求抗告人等二人清償衍生欠
    款等語，核屬實體上法律關係之爭執，應由抗告人另行提起
    訴訟，以資解決，抗告人自陳已提起確認本票債權不存在之
    訴，自應由該案繫屬法院審究系爭本票之實體法律關係，本
    院尚無從依非訟程序加以審究，仍應就前述本票為許可強制
    執行之裁定，抗告人之抗告並無理由，應予駁回。
三、據上論結，本件抗告為無理由，依非訟事件法第46條、第21
    條第2項、第24條第1項、民事訴訟法第495條之1第1項、第4
    49條第1項、第78條，裁定如主文。
中　　華　　民　　國　　110 　年　　8 　　月　　27　　日
                民事第四庭    　法  官　洪志賢
以上正本係照原本作成。
本裁定除以適用法規顯有錯誤為理由，不得再抗告；如提再抗告
，應於收受送達後10日內，委任律師為代理人向本院提出再抗告
狀，並繳納再抗告費新台幣1000元。
中　　華　　民　　國　　110 　年　　8 　　月　　27　　日
                                書記官  林嘉賢